最高法院刑事判決　　　　　　　　　　111年度台上字第420號
上　訴　人　連祥恩


上列上訴人因違反毒品危害防制條例案件，不服臺灣高等法院臺
中分院中華民國110 年10月28日第二審判決（110 年度上訴字第
658 號，起訴案號：臺灣臺中地方檢察署109 年度偵字第 23006
號），提起上訴，本院判決如下：
    主  文
上訴駁回。                             
    理  由
一、按刑事訴訟法第377 條規定，上訴於第三審法院，非以判決
    違背法令為理由，不得為之。是提起第三審上訴，應以原判
    決違背法令為理由，係屬法定要件。如果上訴理由書狀並未
    依據卷內訴訟資料，具體指摘原判決不適用何種法則或如何
    適用不當，或所指摘原判決違法情事，顯與法律規定得為第
    三審上訴理由之違法情形，不相適合時，均應認其上訴為違
    背法律上之程式，予以駁回。
二、本件原判決認定上訴人連祥恩有原判決事實欄所載之犯行明
    確，經變更起訴法條，因而撤銷第一審之判決，改判論處上
    訴人共同販賣第三級毒品而混合二種以上之毒品未遂罪刑（
    處有期徒刑1 年11月），並為沒收之宣告。已詳述認定犯罪
    事實所憑之證據及其認定之理由。從形式上觀察，並無足以
    影響判決結果之違法情形存在。
三、刑之量定，係屬事實審法院得依職權自由裁量之事項，苟已
    以行為人之責任為基礎，並審酌刑法第57條各款所列情狀而
    合於法律規定之範圍，並無違反公平、比例及罪刑相當原則
    而濫用其裁量者，即不得遽指為違法。原審就上訴人本件犯
    行，先依毒品危害防制條例第9 條第3 項混合二種以上毒品
    加重其刑，再依同條例第17條第2 項自白之規定及刑法第25
    條第2 項未遂之規定遞減輕其刑後，以其責任為基礎，具體
    審酌刑法第57條所定各情，業已說明上訴人販賣毒品未遂（
    即毒品未流入市面）及其坦承犯行之量刑因子，予以綜合考
    量，所為刑之量定（處有期徒刑1 年11月），既未逾越法定
    刑範圍，復無違反罪責原則、公平原則之情事，自無違法可
    言，又原審審酌上訴人本件犯罪之犯罪情狀，以上訴人經遞
    減輕其刑後之法定最低刑度，係屬適當，認無情輕法重而有
    可憫恕之事由，未依同法第59條規定酌減其刑，已於原判決
    說明理由（見原判決第7 至8 頁），屬法院得依職權裁量之
    事項，洵無違法、失當可言。上訴意旨略謂：原審未審酌本
    案毒品並未實際流入社會造成危害等情輕法重，而依刑法第
    59條規定減輕其刑，且未審酌上訴人犯後坦承犯行、積極配
    合警方查緝毒品來源，深感悔悟之態度等情狀，仍處以1 年
    11月之重刑，不符合比例原則，有判決不適用法則之違法等
    語。顯係未依卷內資料，以自己之說詞，任意指為違法，自
    非適法之第三審上訴理由。本件上訴為違背法律上之程式，
    應予以駁回。
據上論結，應依刑事訴訟法第395條前段，判決如主文。
中    華    民    國   111    年    1     月    13    日
                  刑事第二庭審判長法  官  林  勤  純  
                                  法  官  莊  松  泉  
                                  法  官  李  釱  任  
                                  法  官  吳  秋  宏  
                                  法  官  王  梅  英  
本件正本證明與原本無異
                                  書記官
中    華    民    國   111    年    1     月    19    日